臺灣基隆地方法院民事裁定  
110年度補字第440號
原      告  陳彤薰  
訴訟代理人  陳佳鴻律師

被      告  吳慧雯（原名吳曼汝）


上列當事人間請求塗銷所有權移轉登記等事件，本院裁定如下：
    主  文
本件訴訟標的之價額核定為新臺幣200萬元。
原告至遲應於上開核定訴訟標的價額之裁定確定後5日內向本院
補繳第一審裁判費新臺幣2萬0,800元，如逾期未為補繳，即駁回
其訴。
    理  由
壹、按提起民事訴訟者，應依民事訴訟法第77條之13規定，繳納
    裁判費，此為必須具備之程式。次按訴訟標的之價額，由法
    院核定；核定訴訟標的之價額，以起訴時之交易價額為準；
    無交易價額者，以原告就訴訟標的所有之利益為準；因債權
    之擔保涉訟，以所擔保之債權額為準；如供擔保之物其價額
    少於債權額時，以該物之價額為準，民事訴訟法第77條之1
    、第77條之6分別定有明文。又以一訴主張數項標的者，其
    價額合併計算之，但所主張之數項標的互相競合或應為選擇
    者，其訴訟標的價額，應依其中價額最高者定之，同法第77
    條之2第1項亦規定甚明。
貳、本件原告起訴請求塗銷所有權移轉登記等事件，惟未據繳納
    裁判費用，據原告起訴聲明第1項、第2項分別為：「確認被
    告與訴外人陳基隆間就坐落新北市○○區○○段00000○000000地
    號土地，及其上同段571建號建物即門牌號碼新北市○○區○○
    路0段00巷0○0號4樓房屋，於民國104年7月17日以新北市政
    府板橋地政事務所民國104年板瑞字第900號所登記，擔保金
    額新臺幣（下同）200萬元普通抵押權（下稱系爭抵押權）
    所擔保之債權不存在；被告應將前項抵押權登記予以塗銷。
    」，其中訴之聲明第1項係請求確認不動產抵押權所擔保之
    債權不存在，核屬因債權擔保而涉訟，而訴之聲明第2項係
    請求塗銷第1項聲明之抵押權設定登記，此二項聲明利益相
    同，應僅計為同一訴訟標的價額，又本件不動產係為擔保債
    權而設定抵押權，其訴訟標的價額之計算原則上以供擔保之
    債權額為準，然如供擔保之物其價額少於債權額時，以該物
    之價額為準，從而，應將系爭不動產價額與供擔保之債權額
    相互比較後，擇價額較低者為本件訴訟標的價額之核定。而
    本件房地之價額顯然高於系爭抵押權擔保之債權額200萬元
    ，揆諸首揭規定，本件訴訟標的價額自應以系爭抵押權擔保
    之債權額200萬元計算之，爰核定本件訴訟標的價額為200萬
    元。
參、次按「因財產權而起訴，其訴訟標的之金額或價額在新台幣
    十萬元以下部分，徵收一千元；逾十萬元至一百萬元部分，
    每萬元徵收一百元；逾一百萬元至一千萬元部分，每萬元徵
    收九十元；逾一千萬元至一億元部分，每萬元徵收八十元；
    逾一億元至十億元部分，每萬元徵收七十元；逾十億元部分
    ，每萬元徵收六十元；其畸零之數不滿萬元者，以萬元計。
    」民事訴訟法第77條之13定有明文。又依「臺灣高等法院民
    事訴訟、非訟事件、強制執行費用提高徵收數額標準」規定
    ，訴訟標的之金額或價額逾十萬元部分，加徵原定數額十分
    之一。本件訴訟標的之價額為200萬元，應徵第一審裁判費2
    萬0,800元。
肆、當事人對於本院核定訴訟標的價額之裁定，得於10日內抗告
    。故原告至遲應於本院上開核定訴訟標的價額之裁定確定後
    5日內向本院補繳第一審裁判費2萬0,800元，逾期未補正，
    即駁回其訴。　　　
伍、依民事訴訟法第77條之1、第249條第1項但書規定，裁定如
    主文。
　　
中　　華　　民　　國　　110 　年　　7 　　月　　8 　　日
                      民事庭法　官  王翠芬
以上正本係照原本作成。
一、如不服本裁定主文第1項，得於本裁定送達後10日向本院提
    出抗告狀，並繳納抗告裁判費新臺幣1,000元。
二、對本裁定主文第2項，不得抗告。　
中　　華　　民　　國　　110 　年　　7 　　月　　8 　　日
                            書記官  陳怡君